ACORDAO-COMPLETO-2347876

ACÓRDÃO DE RELAÇÃO

ACÓRDÃO DE RELAÇÃO 1789/2019 ATA 7/2019 - SEGUNDA CÂMARA

Acórdão 1789/2019-TCU-Segunda Câmara
VISTOS, relacionados e discutidos estes autos de concessões de Pensões Civis em favor de beneficiários de ex-servidores do Ministério dos Transportes, Portos e Aviação Civil, cujos atos foram encaminhados a este Tribunal, por intermédio do sistema Sisac, para apreciação, conforme a sistemática definida nos arts. 2º, caput e inciso III, e 4º, caput, da Instrução Normativa - TCU 78/2018.
Considerando que no cruzamento dos sistemas Sisac e Siape notou-se o falecimento dos interessados, cujos efeitos financeiros tenham cessado antes de sua apreciação.
Considerando o parecer do Ministério Público junto a este Tribunal;
ACORDAM os Ministros do Tribunal de Contas da União, diante das razões expostas pelo Relator, e com fulcro no artigo 71, inciso III, da Constituição Federal de 1.988; c/c nos arts. 1º, inciso V, e 39, inciso II, ambos da Lei 8.443, de 16 de julho de 1992, c/c os  1º,  inciso VIII; 17, inciso III; 143, inciso II e 259, inciso II, do Regimento Interno/TCU, em:
Considerar prejudicada a apreciação de mérito dos atos a seguir discriminados, por perda de objeto, tendo em vista o falecimento dos beneficiários, conforme dispõe o art. 7º da Resolução TCU nº 206/2007, alterada pela Resolução 237/2010.
1. Processo TC-Processo 003.957/2019-5 (PENSÃO CIVIL) 
	1.1. Interessados: Balsionora de Oliveira (XXX.315.261-XX) ; Christina Carvalho dos Santos (XXX.564.647-XX) ; Crizeuda do Nascimento e Silva (XXX.198.451-XX) ; Elvira Rosaria dos Santos (XXX.525.389-XX) ; Geralda Gomes dos Santos (XXX.472.763-XX) ; Juliana Pereira Feio Serra (XXX.105.032-XX) ; Juliana Pereira Feio Serra (XXX.105.032-XX) ; Jurandy da Silva Gomes (XXX.755.907-XX) ; Luzia Monteiro da Paixão (XXX.482.914-XX) ; Maria Dorosina Sironi (XXX.527.609-XX) ; Maria Dorosina Sironi (XXX.527.609-XX) ; Maria Soledade Silva Ferreira (XXX.254.643-XX) ; Maria Soledade Silva Ferreira (XXX.254.643-XX) ; Maria da Gloria Fernandes (XXX.302.707-XX) ; Maria de Lourdes Moura (XXX.528.767-XX) ; Marilda da Costa (XXX.936.006-XX) ; Marilda da Costa (XXX.936.006-XX) ; Nadir do Carmo (XXX.330.957-XX) ; Nadir do Carmo (XXX.330.957-XX) ; Nerita de Souza Campos (XXX.578.527-XX) ; Silvina Francisca Jorge (XXX.577.507-XX) ; Wanda Venancio dos Santos (XXX.259.707-XX) 
	1.2. Órgão/Entidade: Ministério dos Transportes, Portos e Aviação Civil
	1.3. Relator: Ministro Raimundo Carreiro
	1.4. Representante do Ministério Público: Procurador Sergio Ricardo Costa Caribé
	1.5. Unidade Técnica: Secretaria de Fiscalização de Pessoal (SEFIP) .
	1.6. Representação legal: não há.
	1.7. Determinações/Recomendações/Orientações: não há.

Segunda Câmara

Balsionora de Oliveira (XXX.315.261-XX); Christina Carvalho dos Santos (XXX.564.647-XX); Crizeuda do Nascimento e Silva (XXX.198.451-XX); Elvira Rosaria dos Santos (XXX.525.389-XX); Geralda Gomes dos Santos (XXX.472.763-XX); Juliana Pereira Feio Serra (XXX.105.032-XX); Juliana Pereira Feio Serra (XXX.105.032-XX); Jurandy da Silva Gomes (XXX.755.907-XX); Luzia Monteiro da Paixão (XXX.482.914-XX); Maria Dorosina Sironi (XXX.527.609-XX); Maria Dorosina Sironi (XXX.527.609-XX); Maria Soledade Silva Ferreira (XXX.254.643-XX); Maria Soledade Silva Ferreira (XXX.254.643-XX); Maria da Gloria Fernandes (XXX.302.707-XX); Maria de Lourdes Moura (XXX.528.767-XX); Marilda da Costa (XXX.936.006-XX); Marilda da Costa (XXX.936.006-XX); Nadir do Carmo (XXX.330.957-XX); Nadir do Carmo (XXX.330.957-XX); Nerita de Souza Campos (XXX.578.527-XX); Silvina Francisca Jorge (XXX.577.507-XX); Wanda Venancio dos Santos (XXX.259.707-XX)

RAIMUNDO CARREIRO

não há.

Procurador Sergio Ricardo Costa Caribé

PENSÃO CIVIL (PCIV)

Secretaria de Fiscalização de Pessoal (SEFIP).